【裁判字號】    99,抗,938
【裁判日期】    990913
【裁判案由】    聲請定其應執行刑
【裁判全文】
臺灣高等法院刑事裁定                   99年度抗字第938號
抗  告  人
即  受刑人  甲○○
上列抗告人因聲請定應執行刑案件，不服臺灣板橋地方法院中華
民國99年7月26日99年度聲字第3364號裁定，提起抗告，本院裁
定如下：
    主    文
原裁定撤銷，發回臺灣板橋地方法院。
    理    由
一、原裁定意旨略以：檢察官聲請，抗告人即受刑人甲○○因犯
    贓物等罪，先後經判決確定如附表，依刑法第53條、第51條
    第5款之規定，應分別就附表編號1至3、編號4至9定其應執
    行之刑，經核為正當，爰依刑事訴訟法第477條第1項、刑法
    第53條、第51條第5款，裁定抗告人所犯，如附表編號1至3
    所示之罪，所處如附表編號1至3所示之刑，應執行有期徒刑
    1年1月，所犯如附表編號4至9所示之罪，所處如附表編號4
    至9所示之刑，應執行有期徒刑3年4月等語。
二、抗告意旨略以：
  (一)抗告人另犯違反毒品危害防制條例罪（台灣桃園地方法院96
    年度審訴字第1452號），於97年6月23日經判處有期徒刑1年
    ，原審漏未合併裁定應執行刑。
  (二)得易科罰金與不得易科罰金之他罪合併處罰結果，應以有利
    抗告人為宗旨，定執行時只需將各刑罰合併裁量，不得將得
    易科罰金合併執行之裁定更正為不得易科罰金，方不致影響
    抗告人權利。
  (三)抗告人多次違犯毒品危害防制條例之罪，係因施用第一、二
    級毒品海洛因成癮，戒斷症狀實為難受，應視為兼有病人及
    罪犯之雙重角色，且抗告人之犯罪事實及情狀，除對自身戕
    害外，並未對社會造成影響或損害。上開施用毒品之犯罪動
    機、目的均相同，犯案時間緊接，懇請法院基於病患之觀點
    ，酌量減輕，俾利抗告人早日戒除毒癮云云。
三、經查：
  (一)按數罪之宣告刑，得依刑法第51條規定定其應執行刑者，以
    所犯之數罪均在裁判確定前者為限，此觀之同法第50條規定
    甚明。亦即，受刑人犯數罪如均經判決確定者，應將最先判
    決確定之一案找出，再將其他各案內犯罪日期在最先判決確
    定之一案之確定前之各罪，彙為一案以裁定定其應執行刑（
    最高法院96年度台非字第338號判決要旨參照）。本件抗告
    人即受刑人甲○○所犯如附表所示各罪，其最先確定之判決
    係附表編號1之罪（判決確定日期為97年2月5日），而檢察
    官聲請對抗告人定應執行之各罪，其中編號2至4、編號6之
    罪，犯罪日期係在96年10月30日至97年1月30日，可知抗告
    人所犯附表編號2至4、編號6之罪，均在附表編號1之罪裁判
    確定前所犯，符合一併定應執行刑之要件；所犯附表編號5
    、編號7至9之罪，犯罪日期係在97年2月30日至98年1月15日
    ，均在附表編號5之罪裁判確定（98年4月10日）前所犯，亦
    符合另定一應執行刑之要件。揆諸前揭說明，應就抗告人所
    犯「附表編號1至4、編號6之罪」及「附表編號5、編號7至9
    之罪」，分別定其應執行之刑，再由執行機關，就上開二執
    行刑併執行之，乃原裁定竟就附表編號1至3之罪合併定一應
    執行之刑，而將附表編號4至9另定一應執行之刑，於法即有
    未合。
  (二)次按數罪併罰定其應執行之刑者，應由該案犯罪事實最後判
    決之法院檢察官聲請該法院裁定之。此最後判決之法院，自
    以判決時為準，不問其判決確定之先後（最高法院85年度臺
    抗字第289號判決意旨參照）。再者，刑法第53條應依據刑
    法第51條第5款之規定，定其應執行之刑者，由該案犯罪事
    實最後判決之法院之檢察官，聲請該法院裁定之，刑事訴訟
    法第447條第1項定有明文。倘檢察官所聲請之法院非犯罪事
    實最後判決法院，該法院自無管轄權，法院即應從程序上駁
    回檢察官之聲請（最高法院84年度臺非字第131號判決意旨
    參照）。本件抗告人所犯附表編號1至4、編號6之罪，應合
    併定一應執行之刑，業如前述。而依上開最高法院判決意旨
    ，數罪併罰定其應執行之刑之法院，以最後判決時為準，準
    此，前開各罪之最後判決日期為98年3月23日（即附表編號4
    、6之罪），判決法院為台灣桃園地方法院，是台灣桃園地
    方法院係前開各罪最後判決之法院，原審法院對檢察官此部
    分之聲請，即無管轄權甚明，其對於檢察官之聲請定其應執
    行之刑，自應從程序上駁回。
  (三)綜上所述，原審對同院檢察署檢察官之聲請定其應執行之刑
    ，有如上之違法，抗告理由雖未指摘及此，惟原裁定既有不
    當，自應由本院予以撤銷，並發回原審法院詳查，至抗告意
    旨所指，另有合於併定應執行刑之案件是否屬實，亦請一併
    審酌，更為適當之裁定。
五、據上論斷，應依刑事訴訟法第413條，裁定如主文。
中    華    民    國    99    年    9    月    13    日
            刑事第十六庭審判長法  官  陳晴教
                              法  官  許增男
                              法  官  王敏慧
以上正本證明與原本無異。
如不服本裁定，應於收受送達後五日內向本院提出再抗告狀。
                              書記官  丁淑蘭
中    華    民    國    99    年    9     月    13    日

司法院資訊處製作；財團法人民間司法改革基金會備份。
